---
title: "Übungsaufgabe 5"
author: "Fabio Votta"
date: "30.November 2017"
output: pdf_document
---

```{r chunks, include=FALSE}
#Default Options - kann bei Gebrauch geändert werden
knitr::opts_chunk$set(echo = T # Whether to display code along with its results
                      , eval = T # Whether to evaluate the code and include its results
                      , results = "asis" # this at deafult is in end much more efficient
                      , cache = F # Whether to cache results for future renders (efficient!)
                      , warning = F # Whether to display errors
                      , message = F # Whether to display messages
                      , error = F # maybe turn on
                      , tidy = F # Whether to reformat code in a tidy way when displaying it
                      , fig.width = 6 #plot width at 6
                      , fig.height = 4 #plot height at 4
                      , fig.align = "center" #plot alignment center
                      )

options(xtable.comment = FALSE, scipen = 9999)
```

```{r packages and functions, include=FALSE, echo=F}
#install.packages("devtools")
#devtools::install_github("Espanta/lubripack")
#devtools::install_github("favstats/favstats")

lubripack::lubripack("tidyverse", "haven", "sjPlot", "sjmisc","texreg", "car","psych", "knitr", "labelled", "broom", "favstats")
```

```{r datensatz einladen, include=FALSE}
allbus <- read_spss("allbus2014.sav")
allb_sub <- allbus %>% 
      select(V84, V86, V81, V420)  %>% 
      rename(alter = V84, 
       bildung = V86, 
       geschl  = V81,  
       einkommen  = V420) %>%
      mutate(alter0 = alter - 18,
       bildung_rec = ifelse(bildung == 6 | bildung == 7, NA, bildung - 1),
       geschl_rec = ifelse(geschl == 2, 0, 1)) %>%
      mutate_all(as.numeric) # alle Werte als numerisch ausgeben

```


## Aufgabe 1

*Erstellen Sie eine Regression von Einkommen auf Bildung, Geschlecht und Alter sowie der Dummyvariablen Zugang zu tertiärer Bildung (bild_tert), die null kodiert ist, wenn der betreffende Befragte einen niedrigeren Schulabschluss als Fachhochschulreife hat und eins, wenn Umgekehrtes der Fall ist. Hinzu kommen die Interaktionsvariablen zwischen Geschlecht und Alter (gesch_alter) sowie zwischen Alter und Zugang zu tertiärer Bildung (alt_tert).*

- `0`   OHNE ABSCHLUSS
- `1`   VOLKS-,HAUPTSCHULE
- `2`   MITTLERE REIFE
- `3`   FACHHOCHSCHULREIFE
- `4`   HOCHSCHULREIFE
- `NA`  ANDERER ABSCHLUSS
- `NA`  NOCH SCHUELER
- `NA`	KEINE ANGABE


```{r}




```



### Aufgabe 1a


*Berechnen Sie das Konfidenzintervall für die Variablen bild_tert und Alter mittels der Koeffizienten und interpretieren Sie diese.*

$$KI_{95} = b \pm  t_{df} \times SE_b$$ 

Für $df > 120$ und $95\%$ Signifikanzniveau ist der kritische Wert $t = 1.96$ 

Für $df > 120$ und $99\%$ Signifikanzniveau ist der kritische Wert $t = 2.58$ 

```{r}


```



### Aufgabe 1b

*Testen Sie das Gesamtmodell auf Linearität.*

```{r}


```



## Aufgabe 2

*Was ist unter Multikollinearität zu verstehen, warum ist es ein Problem, wenn diese in einer Modellschätzung vorliegt und wie kann das Vorliegen derselben diagnostiziert werden?*



## Aufgabe 3 

_Wie ausgeprägt ist die Multikollinearität im Regressionsmodell von Aufgabe 1? Welche Gründe (inhaltliche) lassen sich für die Multikollinearität identifizieren?_


```{r}

```

