---
title: "Übungsaufgabe 10"
author: "Fabio Votta"
date: "10.Januar 2017"
output: html_document
---

```{r chunks, include=FALSE}
# Default Options - kann bei Gebrauch geändert werden
knitr::opts_chunk$set(
  echo = T # Whether to display code along with its results
  , eval = T # Whether to evaluate the code and include its results
  , results = "asis" # this at deafult is in end much more efficient
  , cache = F # Whether to cache results for future renders (efficient!)
  , warning = F # Whether to display errors
  , message = F # Whether to display messages
  , error = F # maybe turn on
  , tidy = F # Whether to reformat code in a tidy way when displaying it
  , fig.width = 6 # plot width at 6
  , fig.height = 4 # plot height at 4
  , fig.align = "center" # plot alignment center
)

options(xtable.comment = FALSE, scipen = 9999)
```

```{r packages and functions, include=FALSE, echo=F}
#############
# NEU NEU NEU#
#############

# install.packages("pacman")
# pacman::p_install_gh("favstats/favstats")

pacman::p_load(tidyverse, haven, sjPlot, sjmisc, texreg, car, psych, knitr, labelled, broom, magrittr, BaylorEdPsych, lmtest)

# Hilfsfunktionen einladen
#source("functions.R")
```

Benutzen Sie den esse03_mod.sav Datensatz. Benutzen Sie als Gruppierungsvariable „Länder“.

```{r datensatz einladen, include=FALSE, eval = T}
ess <- read_spss("esse03_mod.sav")

#binoculaR::binoculaR(ess)
```

## Aufgabe 1

*Berechnen Sie das Nullmodell (Modell0) für die AV: stflife (allgemeine Lebenszufriedenheit).*


```{r}


```


### Aufgabe 1a

*Berechnen Sie den ICC anhand des Nullmodells.* 

```{r}

```



### Aufgabe 1b

*Welche Aussage lässt sich auf Grundlage des Nullmodells treffen?* 



## Aufgabe 2

*Berechnen Sie Modell 1 mit der UV: Erwerbsstatus (0=erwerbstätig; 1=arbeitslos)*

```{r}


```



## Aufgabe 2a

*Interpretieren Sie den Koeffizienten für Erwerbsstatus inhaltlich (als Fixed-Effekt).*

## Aufgabe 2b

*Führen Sie einen Likelihood-Ratio-Test (LRT) zwischen Modell0 und Modell1 durch (Achten Sie drauf, dass für den LRT die ML-Schätzung und nicht die REML gewählt werden muss).*

```{r}

```



## Aufgabe 2c

*Wie lautet Ihre Schlussfolgerung für Modell 1?*

## Aufgabe 3

*Lassen Sie in Modell 2 (zusätzlich) den Slope von Erwerbsstatus über die Länder variieren (Random setzen).*

```{r}


```


### Aufgabe 3a

*Führen Sie einen Likelihood-Ratio-Test zwischen Modell 1 und Modell 2 durch.*

```{r}

```




### Aufgabe 3b

*Interpretieren Sie den Random Slope von Erwerbsstatus inhaltlich (als Random Effekt).*

