---
title: "Übungsaufgabe 12"
author: "Fabio Votta"
date: "01.Februar 2018"
output: pdf_document
---

```{r chunks, include=FALSE}
# Default Options - kann bei Gebrauch geändert werden
knitr::opts_chunk$set(
  echo = T # Whether to display code along with its results
  , eval = T # Whether to evaluate the code and include its results
  , results = "asis" # this at deafult is in end much more efficient
  , cache = F # Whether to cache results for future renders (efficient!)
  , warning = F # Whether to display errors
  , message = F # Whether to display messages
  , error = F # maybe turn on
  , tidy = F # Whether to reformat code in a tidy way when displaying it
  , fig.width = 6 # plot width at 6
  , fig.height = 4 # plot height at 4
  , fig.align = "center" # plot alignment center
)

options(xtable.comment = FALSE, scipen = 9999)

```

```{r packages and functions, include=FALSE, echo=F}
#############
# NEU NEU NEU#
#############

# install.packages("pacman")
# pacman::p_install_gh("favstats/favstats")

pacman::p_load(tidyverse, haven, sjPlot, sjmisc, texreg, car, psych, knitr, labelled, broom, magrittr, GPArotation)

# Hilfsfunktionen einladen
#source("functions.R")
```


Benutzen Sie den ALLBUS 2008 Datensatz

```{r}
allbus2008 <- read_spss("allbus2008.sav")
```



## Aufgabe 1

*Berechnen Sie eine PCA (Oblimin Rotation) mit den Variablen v71 – v83.*


```{r}
obl_pca <- allbus2008 %>% 
  select(V71:V83) %>% 
  pca(rotate = "oblimin")

plot(obl_pca$values)
```

### Aufgabe 1a

*Welche Faktoren/Dimensionen können Sie identifizieren und wie würden Sie diese inhaltlich benennen?*


### Aufgabe 1b

*Beurteilen Sie alle Variablen hinsichtlich Ihrer Passung auf die identifizierten Faktoren/Dimensionen. Berücksichtigen Sie dabei Konvergenz- und Diskriminanzvalidität, inhaltliche Aspekte als auch Kommunalitäten.*



## Aufgabe 2

*Berechnen Sie evtl. eine zweite PCA (Oblimin Rotation) nur mit den geeigneten Variablen.*



## Aufgabe 3

*Berechnen Sie eine zweite/dritte PCA (Varimax Rotation) mit den gleichen Variablen aus Aufgabe 2 oder 3.*


```{r}
allbus2008 %>% 
  select(V71:V83) %>% 
  pca(3, rotate = "varimax")
```

### Aufgabe 3a

*Welche Unterschiede können Sie erkennen?*


### Aufgabe 3b


*Für welche Rotationsmethode würden Sie sich entscheiden und wieso?*