---
title: "?bungsaufgabe 12"
author: "Fabio Votta"
date: "01.Februar 2018"
output: pdf_document
---

```{r chunks, include=FALSE}
# Default Options - kann bei Gebrauch ge?ndert werden
knitr::opts_chunk$set(
  echo = T # Whether to display code along with its results
  , eval = T # Whether to evaluate the code and include its results
  , results = "asis" # this at deafult is in end much more efficient
  , cache = F # Whether to cache results for future renders (efficient!)
  , warning = F # Whether to display errors
  , message = F # Whether to display messages
  , error = F # maybe turn on
  , tidy = F # Whether to reformat code in a tidy way when displaying it
  , fig.width = 10 # plot width at 6
  , fig.height = 8 # plot height at 4
  , fig.align = "center" # plot alignment center
)

options(xtable.comment = FALSE, scipen = 9999)

```

```{r packages and functions, include=FALSE, echo=F}
#############
# NEU NEU NEU#
#############

# install.packages("pacman")
# pacman::p_install_gh("favstats/favstats")

pacman::p_load(tidyverse, haven, sjPlot, sjmisc, texreg, car, psych, knitr, labelled, broom, magrittr, GPArotation)

# Hilfsfunktionen einladen
#source("functions.R")
```


Benutzen Sie den ALLBUS 2008 Datensatz

```{r}
allbus2008 <- read_spss("allbus2008.sav")
```

**V71	VERTRAUEN:** GESUNDHEITSWESEN	

**V72	VERTRAUEN:** BUNDESVERFASSUNGSGERICHT	

**V73	VERTRAUEN:** BUNDESTAG		

**V74	VERTRAUEN:** STADT-,GEMEINDEVERWALTUNG		

**V75	VERTRAUEN:** JUSTIZ		

**V76	VERTRAuEN:** FERNSEHEN		

**V77	VERTRAUEN:** ZEITUNGSWESEN		

**V78	VERTRAUEN:** HOCHSCHULEN,UNIVERSITAETEN		

**V79	VERTRAUEN:** BUNDESREGIERUNG		

**V80	VERTRAUEN:** POLIZEI

**V81	VERTRAUEN:** POLITISCHE PARTEIEN		

**V82	VERTRAUEN:** KOMMISSION DER EU		

**V83	VERTRAUEN:** EUROPAEISCHES PARLAMENT

## Aufgabe 1

*Berechnen Sie eine PCA (Oblimin Rotation) mit den Variablen v71 - v83.*

```{r results = "markup"}



```

### Aufgabe 1a

*Welche Faktoren/Dimensionen k?nnen Sie identifizieren und wie w?rden Sie diese inhaltlich benennen?*


### Aufgabe 1b

*Beurteilen Sie alle Variablen hinsichtlich Ihrer Passung auf die identifizierten Faktoren/Dimensionen. Berücksichtigen Sie dabei Konvergenz- und Diskriminanzvalidit?t, inhaltliche Aspekte als auch Kommunalitäten.*



## Aufgabe 2

*Berechnen Sie evtl. eine zweite PCA (Oblimin Rotation) nur mit den geeigneten Variablen.*

```{r results = "markup"}



```

## Aufgabe 3

*Berechnen Sie eine zweite/dritte PCA (Varimax Rotation) mit den gleichen Variablen aus Aufgabe 2 oder 3.*


```{r results = "markup"}





```

### Aufgabe 3a

*Welche Unterschiede können Sie erkennen?*


### Aufgabe 3b


*Für welche Rotationsmethode w?rden Sie sich entscheiden und wieso?*