---
title: "Übungsaufgabe 8"
author: "Fabio Votta"
date: "21.Dezember 2017"
output: pdf_document
---

```{r chunks, include=FALSE}
# Default Options - kann bei Gebrauch geändert werden
knitr::opts_chunk$set(
  echo = T # Whether to display code along with its results
  , eval = T # Whether to evaluate the code and include its results
  , results = "asis" # this at deafult is in end much more efficient
  , cache = F # Whether to cache results for future renders (efficient!)
  , warning = F # Whether to display errors
  , message = F # Whether to display messages
  , error = F # maybe turn on
  , tidy = F # Whether to reformat code in a tidy way when displaying it
  , fig.width = 6 # plot width at 6
  , fig.height = 4 # plot height at 4
  , fig.align = "center" # plot alignment center
)

options(xtable.comment = FALSE, scipen = 9999)
```

```{r packages and functions, include=FALSE, echo=F}
#############
# NEU NEU NEU#
#############

# install.packages("pacman")
# pacman::p_install_gh("favstats/favstats")

pacman::p_load(tidyverse, haven, sjPlot, sjmisc, magrittr, texreg, car, psych, knitr, labelled, broom, favstats)

# Hilfsfunktionen einladen
source("functions.R")
```

```{r datensatz einladen, include=FALSE, eval = T}
allbus <- read_spss("allbus2014.sav")
```

## Aufgabe 1

*Erstellen Sie zunächst dichotome Variablen für SPD-Wahl bei der letzten Bundestagswahl (z. B. V810), die Gewerkschaftsmitgliedschaft (z. B. V606) und die ev. Konfessionszugehörigkeit (z. B. V601).*

**`V810` ZWEITSTIMME, LETZTE BUNDESTAGSWAHL**

- 1  CDU-CSU
- 2  SPD
- 3  FDP
- 4  DIE GRUENEN
- 6  DIE LINKE
- 20 NPD
- 41 PIRATEN
- 42 AFD
- 43 FREIE WAEHLER
- 90 ANDERE PARTEI

**`V606` MITGLIED IN EINER GEWERKSCHAFT?**

- 1 Ja
- 2 Nein

**`V601` KONFESSION, BEFRAGTE**

- 1 EVANG.OHNE FREIKIRCH
- 2 EVANG.FREIKIRCHE
- 3 ROEMISCH-KATHOLISCH
- 4 AND.CHRISTL.RELIGION
- 5 AND.NICHT-CHRISTLICH
- 6 KEINER RELIGIONSGEM.

```{r}

```


### Aufgabe $1a_{i}$

*Berechnen Sie (anhand eines log. Regressionsmodells) die Wahrscheinlichkeit für ein aktuelles Gewerkschaftsmitglied (Konfession evangelisch) die SPD zu wählen.* 

```{r}

```


### Aufgabe $1a_{ii}$

*Berechnen Sie (anhand eines log. Regressionsmodells) die Wahrscheinlichkeit für eine Person mit katholischer Konfession (keine Gewerkschaftsmitgliedschaft) die SPD zu wählen.* 

```{r}

```



### Aufgabe 1b

*Wie fallen die Odds für diese beiden Personen aus?* 

```{r}

```


### Aufgabe 1c

*Wie fallen die Odds Ratios bzgl. der Variablen Gewerkschaftsmitgliedschaft und Konfessionszugehörigkeit-evangelisch aus?*

```{r}

```

### Visualisierung für Bonuspoints ;)

```{r}

```


### Aufgabe 1d

*Über welchen Personenkreis kann dieses Modell Aussagen treffen? Denken Sie bei Ihrer Antwort an die Null-Kategorie Ihrer Variablen.*




