---
title: "Übungsaufgabe 6"
author: "Fabio Votta"
date: "21.Dezember 2017"
output: pdf_document
---

```{r chunks, include=FALSE}
#Default Options - kann bei Gebrauch geändert werden
knitr::opts_chunk$set(echo = T # Whether to display code along with its results
                      , eval = T # Whether to evaluate the code and include its results
                      , results = "asis" # this at deafult is in end much more efficient
                      , cache = F # Whether to cache results for future renders (efficient!)
                      , warning = F # Whether to display errors
                      , message = F # Whether to display messages
                      , error = F # maybe turn on
                      , tidy = F # Whether to reformat code in a tidy way when displaying it
                      , fig.width = 6 #plot width at 6
                      , fig.height = 4 #plot height at 4
                      , fig.align = "center" #plot alignment center
                      )

options(xtable.comment = FALSE, scipen = 9999)
```

```{r packages and functions, include=FALSE, echo=F}
#install.packages("devtools")
#devtools::install_github("Espanta/lubripack")
#devtools::install_github("favstats/favstats")

#############
#NEU NEU NEU#
#############

#install.packages("pacman")

pacman::p_load(tidyverse, haven, sjPlot, sjmisc,texreg, car, psych, knitr, labelled, broom, favstats)
```

```{r datensatz einladen, include=FALSE, eval = F}
allbus <- read_spss("allbus2014.sav")
allb_sub <- allbus %>% 
#      select(V84, V86, V81, V420)  %>% 
      rename(alter = V84, 
       bildung = V86, 
       geschl  = V81,  
       einkommen  = V420) %>%
      mutate(alter0 = alter - 18,
       bildung_rec = ifelse(bildung == 6 | bildung == 7, NA, bildung - 1),
       geschl_rec = ifelse(geschl == 2, 0, 1)) #%>%
#      mutate_all(as.numeric) # alle Werte als numerisch ausgeben

```


## Aufgabe 1

*Erstellen Sie zunächst dichotome Variablen für SPD-Wahl bei der letzten Bundestagswahl (z. B. V810), die Gewerkschaftsmitgliedschaft (z. B. V606) und die ev. Konfessionszugehörigkeit (z. B. V601).*

```{r}
table(allb_sub$V810)

allb_sub %>% 
  mutate(spd = ifelse(V810 = 2, 1, 0))
```


### Aufgabe $1a_{i}$

*Berechnen Sie (anhand eines log. Regressionsmodells) die Wahrscheinlichkeit für ein aktuelles Gewerkschaftsmitglied (Konfession evangelisch) die SPD zu wählen.* 

```{r}

```


### Aufgabe $1a_{ii}$

*Berechnen Sie (anhand eines log. Regressionsmodells) die Wahrscheinlichkeit für eine Person mit katholischer Konfession (keine Gewerkschaftsmitgliedschaft) die SPD zu wählen.* 

```{r}

```



### Aufgabe 1b

*Wie fallen die Odds für diese beiden Personen aus?* 

```{r}

```


### Aufgabe 1c

*Wie fallen die Odds Ratios bzgl. der Variablen Gewerkschaftsmitgliedschaft und Konfessionszugehörigkeit-evangelisch aus?*

```{r}

```


### Aufgabe 1d

*Über welchen Personenkreis kann dieses Modell Aussagen treffen? Denken Sie bei Ihrer Antwort an die Null-Kategorie Ihrer Variablen.*

```{r}

```

