---
title: "Übungsaufgabe 6"
author: "Fabio Votta"
date: "7.Dezember 2017"
output: pdf_document
---

```{r chunks, include=FALSE}
#Default Options - kann bei Gebrauch geändert werden
knitr::opts_chunk$set(echo = T # Whether to display code along with its results
                      , eval = T # Whether to evaluate the code and include its results
                      , results = "asis" # this at deafult is in end much more efficient
                      , cache = F # Whether to cache results for future renders (efficient!)
                      , warning = F # Whether to display errors
                      , message = F # Whether to display messages
                      , error = F # maybe turn on
                      , tidy = F # Whether to reformat code in a tidy way when displaying it
                      , fig.width = 6 #plot width at 6
                      , fig.height = 4 #plot height at 4
                      , fig.align = "center" #plot alignment center
                      )

options(xtable.comment = FALSE, scipen = 9999)
```

```{r packages and functions, include=FALSE, echo=F}
#install.packages("devtools")
#devtools::install_github("Espanta/lubripack")
#devtools::install_github("favstats/favstats")

#############
#NEU NEU NEU#
#############

#install.packages("pacman")

pacman::p_load(tidyverse, haven, sjPlot, sjmisc,texreg, car, psych, knitr, labelled, broom, favstats)
```

```{r datensatz einladen, include=FALSE, eval = F}
allbus <- read_spss("allbus2014.sav")
allb_sub <- allbus %>% 
      select(V84, V86, V81, V420)  %>% 
      rename(alter = V84, 
       bildung = V86, 
       geschl  = V81,  
       einkommen  = V420) %>%
      mutate(alter0 = alter - 18,
       bildung_rec = ifelse(bildung == 6 | bildung == 7, NA, bildung - 1),
       geschl_rec = ifelse(geschl == 2, 0, 1)) %>%
      mutate_all(as.numeric) # alle Werte als numerisch ausgeben

```


## Aufgabe 1

*Bestimmen Sie den minimalen Stichprobenumfang für eine Variablenbeziehung in der Höhe von ca. $f^2$=0.1. Die Variablenbeziehung soll in einem Regressionsmodell mit 20 weiteren Kontrollvariablen mit einer Power von 0.8 und einem Signifikanzniveau von 95% (bzw. Irrtumswahrscheinlichkeit 0.05) getestet werden. Stellen Sie Ihren Denk-/Rechenvorgang dar.*

Tipp: siehe Urban/Mayerl 2011: 159f.

$$N = \frac{\lambda}{f^2}$$

```{r}



```



## Aufgabe 2


*Was ist unter einem Konfidenzintervall zu verstehen und welchen „praktischen“ Nutzen hat es. Gehen Sie bei Ihrer Antwort auf die berechneten Grenzen des Konfidenzintervalls ein.*



## Aufgabe 3

*Welche Form von Fehlschluss wird durch ein niedriges Signifikanzniveau „begünstigt“? *




## Aufgabe 4

*In welchen Fällen ist es sinnvoll das Signifikanzniveau höher anzusetzen als 95%? *


